fr: Équipements sportifs > Loisirs de plein air > Pêche > Cannes à pêche: Cannes à pêche baitcasting; Cannes à moulinet à tambour tournant; Cannes à pêche pour crabes; Cannes feeder; Cannes à pêche à la mouche; Cannes à pêche sur glace; Cannes de jigging; Cannes au coup; Cannes à pêche à vis; Cannes à pêche Spincast; Cannes à pêche spinning; Cannes à pêche surfcasting; Cannes à pêche télescopiques; Cannes à pêche Tenkara; Cannes à pêche traîne; Cannes à pêche ultra légères
de: Sportartikel > Outdoor-Aktivitäten > Angeln > Angelruten: Baitcast-Angelruten; Centerpin-Ruten; Krabben-Angelruten; Feeder-Ruten; Fliegenruten; Eisangelruten; Jigging-Ruten; Stippruten; Schraubangelruten; Spincasting-Angelruten; Spinning-Angelruten; Surf-Angelruten; Teleskop-Angelruten; Tenkara-Angelruten; Trolling-Angelruten; Ultraleichte Angelruten
hu: Sportszerek > Szabadtéri kikapcsolódás > Horgászat > Horgászbotok: Baitcasting horgászbotok; Centerpin horgászbotok; Rákhorgászbotok; Feeder horgászbotok; Légyhorgászbotok; Jéghorgászbotok; Jiggelő horgászbotok; Spiccbotok; Csavaros horgászbotok; Spincasting horgászbotok; Forgó horgászbotok; Szörfhorgászbotok; Teleszkópos horgászbotok; Tenkara horgászbotok; Trolling horgábotok; Ultrakönnyű horgászbotok
el: Αθλητικά είδη > Υπαίθριες δραστηριότητες αναψυχής > Ψάρεμα > Καλάμια ψαρέματος: Καλάμια για μηχανισμούς οριζοντίου τυμπάνου; Καλάμια ψαρέματος Centerpin; Καλάμια ψαρέματος για καβούρια; Καλάμια ψαρέματος Feeder; Καλάμια ψαρέματος μύγας; Καλάμια ψαρέματος πάγου; Καλάμια ψαρέματος Jigging; Καλάμια απίκο (Pole Rods); Βιδωτά καλάμια ψαρέματος; Καλάμια για μηχανισμούς Spincasting; Καλάμια για μηχανισμούς κάθετου τυμπάνου; Καλάμια ψαρέματος Surf; Τηλεσκοπικά καλάμια ψαρέματος; Καλάμια ψαρέματος Tenkara; Καλάμια ψαρέματος συρτής; Εξαιρετικά ελαφριά καλάμια ψαρέματος
nl: Sportartikelen > Buitenrecreatie > Vissen > Vishengels: Baitcasting-vishengels; Centerpin-hengels; Krabvishengels; Feederhengels; Vliegvishengels; IJsvishengels; Jighengels; Vaste hengels; Schroefvishengels; Spincasting-vishengels; Spinning-vishengels; Surfvishengels; Telescopische vishengels; Tenkara-vishengels; Trolling-vishengels; Ultralichte vishengels
ko: 스포츠용품 > 야외 레크레이션 > 낚시 > 낚싯대: 베이트캐스팅 낚싯대; 센터핀 낚싯대; 크랩 낚싯대; 피더 낚싯대; 플라이 낚싯대; 얼음 낚싯대; 지깅 낚싯대; 폴 낚싯대; 스크류 낚싯대; 스핀캐스팅 낚싯대; 스피닝 낚싯대; 서프 낚싯대; 안테나식 낚싯대; 텐카라 낚싯대; 트롤링 낚싯대; 초경량 낚싯대
zh-TW: 體育用品 > 室外休閒 > 釣魚 > 釣魚竿: 槍柄竿; 浮標釣竿; 蟹竿; 飼料釣竿; 飛蠅竿; 冰釣竿; 鐵板竿; 手竿; 路亞竿; 內出線釣竿; 伸縮旋轉釣竿; 旋轉釣竿; 伸縮釣竿; 飛蠅釣竿; 拖線竿; 超輕釣竿
pt-BR: Artigos esportivos > Atividades ao ar livre > Pesca > Varas de pescar: Varas de pesca para lançamento de iscas; Varas para pesca com centerpin; Varas de pesca de caranguejo; Varas de pesca feeder; Varas de pesca com mosca; Varas de pesca no gelo; Varas para pesca de jigging; Varas de mão para pesca; Varas de pesca com parafuso; Varas de pesca para spincasting; Varas de pesca para spinning; Varas de pesca para praia; Varas de pesca telescópicas; Varas de pesca Tenkara; Varas de pesca de corrico; Varas de pesca ultraleves
sk-SK: Športový tovar > Exteriérové rekreakčné športy > Rybolov > Rybárske prúty: Rybárske prúty na baitcasting; Rybárske prúty s voľnobežným navijakom; Rybárske prúty na kraby; Prúty na lov s nástrahou; Muškárske prúty; Rybárske prúty na ľade; Jiggingové rybárske prúty; Teleskopické rybárske prúty; Skrutkové rybárske prúty; Rybárske prúty na spincasting; Prívlačové rybárske prúty; Surfovacie rybárske prúty; Teleskopické rybárske prúty; Rybárske prúty Tenkara; Rybárske prúty s multiplikátorom; Ultraľahké rybárske prúty
fi: Urheilutarvikkeet > Ulkoharrasteet > Kalastus > Onkivavat: Houkutusvavat; Centerpin-vavat; Rapuvavat; Feeder-vavat; Perhovavat; Jäämerivavat; Jigivavat; Onkivavat; Koottavat vavat; Heittohyrrävavat; Hyrräkelavavat; Aaltovavat; Teleskooppivavat; Tenkara-vavat; Avokelavavat; Ultrakevyet vavat
bg-BG: Спортни стоки > Спортни занимания на открито > Риболов > Въдици: Въдици за байткастинг; Въдици „Центърпин“; Въдици за риболов на раци; Въдици за фидер риболов; Въдици за мухарски риболов; Въдици за леден риболов; Въдици за джиг риболов; Болонезе въдици; Колчета за риболов с винт; Кастинг въдици; Спининг въдици за риболов; Морски сърф въдици; Телескопични въдици; Въдици „Тенкара“; Въдици за тролинг; Въдици за ултралайт риболов
pt-PT: Artigos de desporto > Atividades recreativas no exterior > Pesca > Canas de pesca: Canas de pesca para lançamento de isco; Canas de pesca centerpin; Canas para pesca de caranguejos; Canas de pesca feeder; Canas de pesca de mosca; Canas de pesca de gelo; Canas de pesca para jigging; Canas de pesca diretas; Canas de pesca de enroscar; Canas de pesca spincasting; Canas de pesca de bobina móvel; Canas de pesca de surf; Canas de pesca telescópicas; Canas de pesca tenkara; Canas de pesca de corrico; Canas de pesca ultraleves
ja: スポーツ用品 > 屋外レクリエーション > 釣り > 釣り竿: ベイトキャスティングフィッシングロッド; センターピンロッド; カニ釣り竿; フィーダーロッド; フライ用釣り竿; アイスフィッシングロッド; ジギングロッド; のべ竿; スクリューフィッシングロッド; スピンキャスティングフィッシングロッド; スピニングフィッシングロッド; サーフフィッシングロッド; テレスコープフィッシングロッド; テンカラフィッシングロッド; トローリングフィッシングロッド; ウルトラライトフィッシングロッド
tr: Spor Malzemeleri > Açık Hava Etkinlikleri > Balıkçılık > Olta Kamışları: Baitcasting Oltalar; Centerpin olta kamışları; Yengeç Oltaları; Feeder olta kamışları; Sinek Oltaları; Buz Oltaları; Jigging olta kamışları; Göl kamışları; Vida Oltaları; Spincasting Oltalar; Dönen Oltalar; Sörf Oltaları; Teleskopik Oltalar; Tenkara Oltalar; Trolleme Oltaları; Ultra Hafif Oltalar
zh-CN: 体育用品 > 户外休闲 > 钓鱼 > 鱼竿: 抛饵式鱼竿; 中轴轮钓竿; 螃蟹钓竿; 打窝竿; 飞钓式钓竿; 冰钓竿; 铁板竿; 手竿; 螺丝钓竿; 投掷式钓竿; 旋转式钓竿; 冲浪钓竿; 可伸缩钓竿; Tenkara 钓竿; 拖钓式钓竿; 超轻钓竿
cs: Sportovní potřeby > Outdoorové aktivity > Rybaření > Rybářské pruty: Rybářské pruty – baitcast; Centerpinové pruty; Rybářské pruty na kraby; Feederové pruty; Muškařské pruty; Rybářské pruty pro rybaření na ledu; Jigovací pruty; Rybářské biče; Rybářské pruty se šrouby; Rybářské pruty – spincast; Rybářské pruty – spinning; Rybářské pruty – surf; Teleskopické rybářské pruty; Rybářské pruty – tenkara; Rybářské pruty – trolling; Rybářské pruty Ultra-Light
en: Sporting Goods > Outdoor Recreation > Fishing > Fishing Rods: Baitcasting Fishing Rods; Centerpin Fishing Rods; Crab Fishing Rods; Feeder Fishing Rods; Fly Fishing Rods; Ice Fishing Rods; Jigging Fishing Rods; Pole Fishing Rods; Screw Fishing Rods; Spincasting Fishing Rods; Spinning Fishing Rods; Surf Fishing Rods; Telescopic Fishing Rods; Tenkara Fishing Rods; Trolling Fishing Rods; Ultra-Light Fishing Rods
hr-HR: Sportska oprema > Rekreacija na otvorenom > Ribolov > Štapovi za ribolov: Baitcasting štapovi za ribolov; Štapovi za ribolov sa središnjom osovinom; Štapovi za ribolov rakova; Feeder štapovi za pecanje; Štapovi za mušičarenje; Štapovi za ribolov u ledu; Štapovi za ribolov jiggingom; Štapovi za ribolov na stupu; Štapovi za ribolov na navoj; Spincasting štapovi za ribolov; Spin štapovi za ribolov; Surfcasting štapovi; Teleskopski štapovi za ribolov; Tenkara štapovi za ribolov; Štapovi za ribolov trollingom; Ultra-laki štapovi za ribolov
lt-LT: Sporto prekės > Poilsis lauke > Žvejyba > Meškerykočiai: „Baitcasting“ meškerykočiai; Centrinio kaiščio žvejybos meškerės; Krabų žūklės meškerykočiai; „Feeder“ meškerės; Muselinės žvejybos meškerykočiai; Poledinės žūklės meškerykočiai; „Jigging“ meškerės; Plūdinės meškerės; Žvejybos su sraigtais meškerykočiai; „Spincasting“ meškerykočiai; Spiningų meškerykočiai; Žvejybos bangomūšos zonoje meškerykočiai; Teleskopiniai meškerykočiai; „Tenkara“ meškerykočiai; Velkamosios žvejybos meškerykočiai; Itin lengvi meškerykočiai
th: อุปกรณ์กีฬา > สันทนาการกลางแจ้ง > การตกปลา > คันเบ็ด: คันเบ็ดเบทคาสติ้ง; คันเบ็ดตกปลาแบบเซ็นเตอร์พิน; คันเบ็ดตกปู; คันเบ็ดตกปลาแบบฟีดเดอร์; คันเบ็ดฟลาย; คันเบ็ดตกปลาในน้ำแข็ง; คันเบ็ดจิกกิง; คันชิงหลิว; คันเบ็ดสกรู; คันเบ็ดสปินคาสต์; คันเบ็ดสปินนิ่ง; คันเบ็ดเซิร์ฟ; คันเบ็ดติดกล้องส่องทางไกล; คันเบ็ดเทนคาร่า; คันเบ็ดทรอลิ่ง; คันเบ็ดน้ำหนักเบาพิเศษ
ro-RO: Articole sportive > Recreere în aer liber > Pescuit > Lansete: Lansete baitcasting; Lansete pentru pescuit la centerpin; Lansete pentru homar; Lansete feeder pentru pescuit; Lansete pentru pescuit la muscă; Lansete pentru pescuit la copcă; Lansete pentru pescuit la jig; Lansete fixe pentru pescuit; Lansete cu șurub; Lansete spincasting; Lansete spinning; Lansete surfcasting; Lansete telescopice; Lansete Tenkara; Lansete pentru pescuit la troliu; Lansete ultra-ușoare
it: Articoli sportivi > Ricreazione outdoor > Pesca > Canne da pesca: Canne da pesca con baitcasting; Canne da pesca centerpin; Canne da pesca al granchio; Canne da pesca a feeder; Canne da pesca a mosca; Canne da pesca sul ghiaccio; Canne da pesca da jigging; Canne da pesca fisse; Canne da pesca a vite; Canne per pesca a spinning; Canne da pesca a spinning; Canne da pesca surf; Canne da pesca telescopiche; Canne da pesca Tenkara; Canne da pesca alla traina; Canne da pesca ultraleggere
ru: Спортивные товары > Активный отдых на открытом воздухе > Рыбалка > Рыболовные удилища: Удилища для заброса приманки; Проводочные удилища; Удилища для ловли крабов; Фидерные удилища; Нахлыстовые удилища; Удилища для подледной ловли; Джиговые удилища; Маховые удилища; Удилища с винтовым соединением; Кастинговые удилища; Спиннинговые удилища; Удилища для прибойной ловли; Телескопические удилища; Удилища для тенкары; Троллинговые удилища; Сверхлегкие удилища
pl: Sprzęt sportowy > Rekreacja na świeżym powietrzu > Rybołówstwo > Wędki: Wędki castingowe; Wędki typu centerpin; Wędki do połowu krabów; Wędki typu feeder; Wędki muchowe; Wędki podlodowe; Wędki do jigowania; Baty wędkarskie; Wędki wkręcane; Wędki spincasting; Wędki spinningowe; Wędki surfingowe; Wędki teleskopowe; Wędki Tenkara; Wędki trollingowe; Ultralekkie wędki
nb: Sportsutstyr > Friluftsliv > Fisking > Fiskestenger: Baitcast-fiskestenger; Centerpin-stenger; Krabbefiskestenger; Feeder-stenger; Fluefiskestenger; Isfiskestenger; Jiggstenger for fiske; Toppknyttede stenger; Skrufiskestenger; Spincasting-fiskestenger; Spinning-fiskestenger; Surfefiskestenger; Teleskopiske fiskestenger; Tenkara-fiskestenger; Trolling-fiskestenger; Ultralette fiskestenger
es: Equipamiento deportivo > Actividades al aire libre > Pesca > Cañas de pescar: Cañas de pescar de cebo; Cañas de pesca centerpin; Cañas de pescar cangrejos; Cañas de pesca feeder; Cañas de pesca con mosca; Cañas de pescar en hielo; Cañas de pesca jigging; Cañas de pesca de pulso; Cañas de pescar de rosca; Cañas de pescar Spincast; Cañas de pescar giratorias; Cañas de pescar de superficie; Cañas de pescar telescópicas; Cañas de pescar Tenkara; Cañas de pescar de arrastre; Cañas de pescar ultraligeras
vi: Dụng cụ thể thao > Giải trí ngoài trời > Câu cá > Cần câu: Cần câu cá ném mồi; Cần câu centerpin; Cần câu cua; Cần câu feeder; Cần câu quăng; Cần câu trên băng; Cần câu jigging; Cần câu tay; Cần câu vít; Cần câu cá thả mồi; Cần câu cá quay; Cần câu cá lướt sóng; Cần câu dạng ống lồng; Cần câu cá Tenkara; Cần câu cá ống dây; Cần câu cá siêu nhẹ
da: Sportsartikler > Friluftsliv > Fiskeri > Fiskestænger: Baitcasting fiskestænger; Centerpin-fiskestænger; Krabbefiskestænger; Feeder-fiskestænger; Fluefiskestænger; Isfiskestænger; Pirkestænger; Medestænger; Skruefiskestænger; Spincasting fiskestænger; Spinningfiskestænger; Surferfiskestænger; Teleskopiske fiskestænger; Tenkara-fiskestænger; Trolling fiskestænger; Ultralette fiskestænger
sv: Sportartiklar > Utomhusaktiviteter > Fiske > Metspön: Haspelfiskespön; Centerpin-spön; Krabbfiskespön; Feederspön; Flugfiskespön; Isfiskespön; Jiggspön; Metspön; Skruvfiskespön; Spinnkastfiskespön; Spinnfiskespön; Vågfiskespön; Teleskopfiskespön; Tenkarafiskespön; Trollingfiskespön; Ultralätta fiskespön
sl-SI: Športna oprema > Rekreacija na prostem > Ribolov > Ribiške palice: Ribiške palice za metanje vab; Ribiške palice s sredinskim trnkom; Ribiške palice za lovljenje rakov; Palice za feeder ribolov; Ribiške palice za muharjenje; Ribiške palice za ribolov na ledu; Ribiške palice z uteženo vabo; Ribiške palice; Ribiške palice za vijačenje; Ribiške palice za vijačenje; Vrtljive ribiške palice; Ribiške palice za morski ribolov z obale; Teleskopske ribiške palice; Ribiške palice Tenkara; Ribiške palice za panuliranje; Izjemno lahke ribiške palice